---
title: "Gleason"
author: "Minh Chau Do"
date: "09 10 2023"
output: 
  pdf_document:
    latex_engine: xelatex
warnings: no
messages: no
---

# Daten von Gleason

```{r setup, include=FALSE}
knitr::opts_chunk$set(root.dir = "D:/MA_Do_RProgramme", 
                      message = FALSE, echo = TRUE)
library(rriskDistributions)
library(survival)
library(reliaR)
library(knitr)

setwd("D:/MA_Do_RProgramme")

gleason_b <- read.csv2("Rekonstruktion/Gleason/blau.csv", sep = ";", header = FALSE)
gleason_r <- read.csv2("Rekonstruktion/Gleason/rot.csv", sep = ";", header = FALSE)
```


```{r Datengleason, warning=FALSE, messages = FALSE, error=FALSE}
#Datensortierung

# In Mortalität umrechnen
gleason_r$V2 <- 100 - gleason_r$V2

gleason_r <- gleason_r[complete.cases(gleason_r),]

gleason_r <- gleason_r[order(gleason_r$V2), ]

xr_gleason <- sort(gleason_r$V1)
yr_gleason <- gleason_r$V2



# In Mortalität umrechnen
gleason_b$V2 <- 100 - gleason_b$V2

gleason_b <- gleason_b[complete.cases(gleason_b),]

gleason_b <- gleason_b[order(gleason_b$V2), ]

xb_gleason <- sort(gleason_b$V1)
yb_gleason <- gleason_b$V2
```

# Startfunktion

Um die bestmögliche Anpassung an den vorliegenden Datenpunkten darzustellen 
wurde mithilfe einer Funktion der beste Startparameter mit dem kleinsten Fehler 
errmittelt, da die Anpassung stark von den initialen Startwerten abhängig ist. 

```{r Startfunktion, warning=FALSE, messages = FALSE, error=FALSE}
find_best_start_2parameter <- function(p, q, max_beta, max_eta, steps_beta,
                                       steps_eta, fitting_function) {
  
  best_errors <- numeric()  # Vektor für Fehlerwerte
  best_starts <- matrix(nrow = 0, ncol = 2)  # Matrix für Startparameter 
  
  for (beta in seq(0, max_beta, by = steps_beta)) {
    for (eta in seq(0, max_eta, by = steps_eta)) {
      start_params <- c(beta, eta)
      
      # Schätze die Parameter mit den aktuellen Startparametern
      if(identical(as.character(substitute(fitting_function)), "getstuexp2")){
        output <- capture.output({
        result <- getstuexp2(
                        p = p, q = q, start = start_params,
                        show.output = TRUE, plot = FALSE, wert1 = 2
                      )
        })
      }
      else{
        output <- capture.output({
        result <- fitting_function(p = p, q = q, start = start_params, 
                              show.output = TRUE, plot = FALSE)
        })
      }
      
      # Berechne den Fehler (gleason_r_1$value) für die aktuellen Startparameter
      current_error <- as.numeric(gsub("\\[1\\]\\s+", "", output[5]))
      
      # Speichere Fehler und die Startparameter, wenn der Fehler nicht NA ist
      if (!is.na(current_error)) {
        best_errors <- c(best_errors, current_error)
        best_starts <- rbind(best_starts, start_params)
      }
    }
  }
  
  
  # Finde den Index des kleinsten Fehlers (ignoriere NA-Werte)
  best_index <- which.min(best_errors)
  
  # Wähle den besten Startparameter mit dem kleinsten Fehler aus
  best_start <- best_starts[best_index, ]
  
  # Gib den besten Startparameter und den entsprechenden Fehler aus
  cat("Bester Startparameter:", best_start, "\n")
  cat("Bester Fehler:", best_errors[best_index], "\n")
  
  return(best_start)
}


find_best_start_3parameter <- function(p, q, max_shape1 = 10, max_shape2 = 10, 
                                       max_scale = 10, steps_shape1, steps_shape2, 
                                       steps_scale, fitting_function) {
  
  best_errors <- numeric()  # Vektor für Fehlerwerte
  best_starts <- matrix(nrow = 0, ncol = 3)  # Matrix für Startparameter 
  
  for (shape1 in seq(0, max_shape1, by = steps_shape1)) {
    for (shape2 in seq(0, max_shape2, by = steps_shape2)) {
      for (scale in seq(0, max_shape1, by = steps_scale)) {
        start_params <- c(shape1, shape2, scale)
        
        # Schätze die Parameter mit den aktuellen Startparametern
        if(identical(as.character(substitute(fitting_function)), "getstuexp3")){
          output <- capture.output({
            result <- getstuexp3(
                            p = p, q = q, start = start_params, 
                            show.output = TRUE, plot = FALSE, wert1 = 2, wert2 = 6)
          })
      }
        
        else{
          output <- capture.output({
            result <- fitting_function(p = p, q = q, start = start_params, 
                                  show.output = TRUE, plot = FALSE)
          })
        }
        # Berechne den Fehler (gleason_r_1$value) für die aktuellen Startparameter
        current_error <- as.numeric(gsub("\\[1\\]\\s+", "", output[5]))
        
        # Speichere Fehler und die Startparameter, wenn der Fehler nicht NA ist
        if (!is.na(current_error)) {
          best_errors <- c(best_errors, current_error)
          best_starts <- rbind(best_starts, start_params)
        }
      }
    }
  }
  
  # Finde den Index des kleinsten Fehlers (ignoriere NA-Werte)
  best_index <- which.min(best_errors)
  
  # Wähle den besten Startparameter mit dem kleinsten Fehler aus
  best_start <- best_starts[best_index, ]
  
  # Gib den besten Startparameter und den entsprechenden Fehler aus
  cat("Bester Startparameter:", best_start, "\n")
  cat("Bester Fehler:", best_errors[best_index], "\n")
  
  return(best_start)
}




find_best_start_4parameter <- function(p, q, max_shape, max_scale, max_rate,
                                       max_mix, steps_shape, steps_scale, 
                                       steps_rate, steps_mix,fitting_function) {
  
  best_errors <- numeric()  # Vektor für Fehlerwerte
  best_starts <- matrix(nrow = 0, ncol = 4)  # Matrix für Startparameter 
  
  for (shape in seq(0, max_shape, by = steps_shape)) {
    for (scale in seq(0, max_scale, by = steps_scale)) {
      for (rate in seq(0, max_rate, by = steps_rate)) {
        for (mix in seq(0, max_mix, by = steps_mix)) {
          start_params <- c(shape, scale, rate, mix)
          
          # Schätze die Weibull-Parameter mit den aktuellen Startparametern
          output <- capture.output({
            result <- fitting_function(p = p, q = q, start = start_params, 
                                  show.output = TRUE, plot = FALSE)
          })
          
          # Berechne den Fehler (gleason_r_1$value) für die aktuellen Startparameter
          current_error <- as.numeric(gsub("\\[1\\]\\s+", "", output[5]))
          
          # Speichere Fehler und die Startparameter, wenn der Fehler nicht NA ist
          if (!is.na(current_error)) {
            best_errors <- c(best_errors, current_error)
            best_starts <- rbind(best_starts, start_params)
          }
        }
      }
    }
  }
  
  # Finde den Index des kleinsten Fehlers (ignoriere NA-Werte)
  best_index <- which.min(best_errors)
  
  # Wähle den besten Startparameter mit dem kleinsten Fehler aus
  best_start <- best_starts[best_index, ]
  
  # Gib den besten Startparameter und den entsprechenden Fehler aus
  cat("Bester Startparameter:", best_start, "\n")
  cat("Bester Fehler:", best_errors[best_index], "\n")
  
  return(best_start)
}
```


# Datenanpassung an die Daten von Gleason

## Weibullverteilung

```{r gleasonr getweibullpar, warning=FALSE, messages = FALSE, error=FALSE}
# Weibullverteilung
source("D:/MA_Do_RProgramme/R Funktionen/getweibullpar.R")

best_gleason_r_1 <- find_best_start_2parameter(p = yr_gleason/100, q = xr_gleason, 
                                               max_beta = 10, max_eta = 10, 
                                               steps_beta = 1, steps_eta = 1, 
                                               fitting_function = getweibullpar)


gleason_r_1 <- getweibullpar(
                        p = yr_gleason/100,
                        q = xr_gleason,
                        start = best_gleason_r_1,
                        show.output = TRUE,
                        plot = TRUE
                      )
gleason_r_1

plot(xr_gleason,
     pweibull(xr_gleason,
              scale = gleason_r_1["scale"], 
              shape = gleason_r_1["shape"]), type = "l")
```

```{r gleasonb getweibullpar, warning=FALSE, messages = FALSE, error=FALSE}
best_gleason_b_1 <- find_best_start_2parameter(p = yb_gleason/100, q = xb_gleason, 
                                               max_beta = 10, max_eta = 10, 
                                               steps_beta = 1, steps_eta = 1, 
                                               fitting_function = getweibullpar)

gleason_b_1 <- getweibullpar(
                        p = yb_gleason/100,
                        q = xb_gleason,
                        start = best_gleason_b_1,
                        show.output = TRUE,
                        plot = TRUE
                      )

plot(xb_gleason,
     pweibull(xb_gleason,
              scale = gleason_b_1["scale"], 
              shape = gleason_b_1["shape"]), type = "l")


```

## Exponentiierte Weibullverteilung

```{r gleasonr getweibpar, warning=FALSE, messages = FALSE, error=FALSE}
# exponentiierte Weibullverteilung
source("D:/MA_Do_RProgramme/R Funktionen/getweibpar.R")

best_weibbull_xr_gleason <- find_best_start_2parameter(p = yr_gleason/100, 
                                                     q = xr_gleason,
                                                     max_beta = 10, 
                                                     max_eta = 10,
                                                     steps_beta = 1, 
                                                     steps_eta = 1,
                                                     fitting_function = getweibpar)

weibbull_xr_gleason <- getweibpar(
                        p = yr_gleason/100,
                        q = xr_gleason,
                        start = best_weibbull_xr_gleason,
                        show.output = TRUE,
                        plot = TRUE
                      )
weibbull_xr_gleason

plot(xr_gleason,
     pexpo.weibull(xr_gleason,
              alpha = weibbull_xr_gleason ["alpha"],
              theta = weibbull_xr_gleason ["theta"]), type = "l")
```

```{r gleason getweibpar, warning=FALSE, messages = FALSE, error=FALSE}
best_weibbull_xb_gleason <- find_best_start_2parameter(p = yb_gleason/100, 
                                                     q = xb_gleason,
                                                     max_beta = 10, 
                                                     max_eta = 10,
                                                     steps_beta = 1, 
                                                     steps_eta = 1,
                                                     fitting_function = getweibpar)

weibbull_xb_gleason  <- getweibpar(
                        p = yb_gleason/100,
                        q = xb_gleason,
                        start = best_weibbull_xb_gleason,
                        show.output = TRUE,
                        plot = TRUE
                      )
weibbull_xb_gleason

plot(xb_gleason,
     pexpo.weibull(xb_gleason,
              alpha = weibbull_xb_gleason ["alpha"],
              theta = weibbull_xb_gleason ["theta"]), type = "l")
```


## Mischung aus Weibull- und Exponentialverteilung

```{r gleasonr getweibex, warning=FALSE, messages = FALSE, error=FALSE}
# Mischung aus Weibull- und Exponentialverteilung
source("D:/MA_Do_RProgramme/R Funktionen/getweibex.R")

best_weibex_xr_gleason <- find_best_start_4parameter(p = yr_gleason/100, 
                                                   q = xr_gleason, 
                                                   max_shape = 1, 
                                                   max_scale = 100, 
                                                   max_rate = 0.7, 
                                                   max_mix = 1, 
                                                   steps_shape = 0.1, 
                                                   steps_scale = 20, 
                                                   steps_rate = 0.1, 
                                                   steps_mix = 0.1, 
                                                   fitting_function = getweibex)
weibex_xr_gleason <- getweibex(
                        p = yr_gleason/100,
                        q = xr_gleason,
                        start = best_weibex_xr_gleason, # c(0.5, 60, 0.4, 0.1),
                        show.output = TRUE,
                        plot = TRUE
                      )
weibex_xr_gleason

# Wenn Ergebnisse aus weibex_xr1_1 von Funktion abgelesen
plot(xr_gleason,
     (exp(weibex_xr_gleason["mix"]) / ( 1 + exp(weibex_xr_gleason["mix"])) * 
        stats::pweibull(q = xr_gleason,
                        shape = weibex_xr_gleason["shape"],
                        scale = weibex_xr_gleason["scale"]) +
        (1 - exp(weibex_xr_gleason["mix"]) / ( 1 + exp(weibex_xr_gleason["mix"]))) * 
        stats::pexp(q = xr_gleason,
                    rate = weibex_xr_gleason["rate"])),
     type = "l")
```


```{r gleasonb getweibex, warning=FALSE, messages = FALSE, error=FALSE}
best_weibex_xb_gleason <- find_best_start_4parameter(p = yb_gleason/100, 
                                                   q = xb_gleason, 
                                                   max_shape = 1, 
                                                   max_scale = 100, 
                                                   max_rate = 0.7, 
                                                   max_mix = 1, 
                                                   steps_shape = 0.1, 
                                                   steps_scale = 20, 
                                                   steps_rate = 0.1,
                                                   steps_mix = 0.1, 
                                                   fitting_function = getweibex)

weibex_xb_gleason <- getweibex(
                        p = yb_gleason/100,
                        q = xb_gleason,
                        start = best_weibex_xb_gleason, # c(0.5, 60, 0.7, 0.1),
                        show.output = TRUE,
                        plot = TRUE
                      )
weibex_xb_gleason


plot(xb_gleason,
     (exp(weibex_xb_gleason["mix"]) / ( 1 + exp(weibex_xb_gleason["mix"])) * 
        stats::pweibull(q = xb_gleason,
                        shape = weibex_xb_gleason["shape"],
                        scale = weibex_xb_gleason["scale"]) +
        (1 - exp(weibex_xb_gleason["mix"]) / ( 1 + exp(weibex_xb_gleason["mix"]))) * 
        stats::pexp(q = xb_gleason,
                    rate = weibex_xb_gleason["rate"])),
     type = "l")
```

## Mischung von exponentiierter Weibull- und Exponentialverteilung

```{r gleasonr get2weibex, warning=FALSE, messages = FALSE, error=FALSE}
# Mischung von exponentiierter Weibull- und Exponentialverteilung
source("D:/MA_Do_RProgramme/R Funktionen/get2weibex.R")

best_weibex2_xr_gleason <- find_best_start_4parameter(p = yr_gleason/100, 
                                                    q = xr_gleason,
                                                    max_shape = 1, 
                                                    max_scale = 100,
                                                    max_rate = 0.7, 
                                                    max_mix = 1,
                                                    steps_shape = 0.1, 
                                                    steps_scale = 20,
                                                    steps_rate = 0.1, 
                                                    steps_mix = 0.1,
                                                    fitting_function = get2weibex)

weibex2_xr_gleason <- get2weibex(
                        p = yr_gleason/100,
                        q = xr_gleason,
                        start = best_weibex2_xr_gleason,
                        show.output = TRUE,
                        plot = TRUE
                      )
weibex2_xr_gleason


plot(xr_gleason,
     (exp(weibex2_xr_gleason["mix"]) / ( 1 + exp(weibex2_xr_gleason["mix"])) *
        reliaR::pexpo.weibull(q = xr_gleason,
                              alpha = weibex2_xr_gleason["alpha"],
                              theta = weibex2_xr_gleason["theta"]) +
        (1 - exp(weibex2_xr_gleason["mix"]) / ( 1 + exp(weibex2_xr_gleason["mix"]))) *
        stats::pexp(q = xr_gleason,
                    rate = weibex2_xr_gleason["rate"])),
     type = "l")
```

```{r gleasonb get2weibex, warning=FALSE, messages = FALSE, error=FALSE}
best_weibex2_xb_gleason <- find_best_start_4parameter(p = yb_gleason/100, 
                                                    q = xb_gleason,
                                                    max_shape = 1, 
                                                    max_scale = 100,
                                                    max_rate = 0.7, 
                                                    max_mix = 1,
                                                    steps_shape = 0.1, 
                                                    steps_scale = 20,
                                                    steps_rate = 0.1, 
                                                    steps_mix = 0.1,
                                                    fitting_function = get2weibex)

weibex2_xb_gleason <- get2weibex(
                        p = yb_gleason/100,
                        q = xb_gleason,
                        start = best_weibex2_xb_gleason,
                        show.output = TRUE,
                        plot = TRUE
                      )
weibex2_xb_gleason


plot(xb_gleason,
     (exp(weibex2_xb_gleason["mix"]) / ( 1 + exp(weibex2_xb_gleason["mix"])) *
        reliaR::pexpo.weibull(q = xb_gleason,
                              alpha = weibex2_xb_gleason["alpha"],
                              theta = weibex2_xb_gleason["theta"]) +
        (1 - exp(weibex2_xb_gleason["mix"]) / ( 1 + exp(weibex2_xb_gleason["mix"]))) *
        stats::pexp(q = xb_gleason,
                    rate = weibex2_xb_gleason["rate"])),
     type = "l")
```


## Exponentiierte Weibullverteilung ohne Lambda = 1

```{r gleasonr getexpweib, warning=FALSE, messages = FALSE, error=FALSE}
# exponentiierte Weibullverteilung ohne Lambda = 1
source("D:/MA_Do_RProgramme/R Funktionen/getexpweib.R")

best_expweib_xr_gleason <- find_best_start_3parameter(p = yr_gleason/100, 
                                                    q = xr_gleason, 
                                                    max_shape1 = 10, 
                                                    max_shape2 = 10, 
                                                    max_scale = 10, 
                                                    steps_shape1 = 1, 
                                                    steps_shape2 = 1, 
                                                    steps_scale = 1,
                                                    fitting_function = getexpweib)

expweib_xr_gleason <- getexpweib(
                        p = yr_gleason/100,
                        q = xr_gleason,
                        start = best_expweib_xr_gleason,
                        show.output = TRUE,
                        plot = TRUE
                      )
expweib_xr_gleason


plot(xr_gleason,
     (1 - exp(-(xr_gleason / expweib_xr_gleason["scale"])^
                      (expweib_xr_gleason["1.shape"]))) ^ (expweib_xr_gleason["2.shape"]),
     type = "l")
```

```{r gleasonb getexpweib, warning=FALSE, messages = FALSE, error=FALSE}
best_expweib_xb_gleason <- find_best_start_3parameter(p = yb_gleason/100, 
                                                    q = xb_gleason, 
                                                    max_shape1 = 10, 
                                                    max_shape2 = 10, 
                                                    max_scale = 10, 
                                                    steps_shape1 = 1, 
                                                    steps_shape2 = 1, 
                                                    steps_scale = 1,
                                                    fitting_function = getexpweib)

expweib_xb_gleason <- getexpweib(
                        p = yb_gleason/100,
                        q = xb_gleason,
                        start = best_expweib_xb_gleason,
                        show.output = TRUE,
                        plot = TRUE
                      )
expweib_xb_gleason


plot(xb_gleason,
     (1 - exp(-(xb_gleason / expweib_xb_gleason["scale"])^(expweib_xb_gleason["1.shape"])))^(expweib_xb_gleason["2.shape"]),
     type = "l")
```

## 3-Stufige Exponetialverteilung

```{r gleasonr getstuexp3, warning=FALSE, messages = FALSE, error=FALSE}
# 3-Stufige Exponetialverteilung
source("D:/MA_Do_RProgramme/R Funktionen/getstuexp3.R")

best_stuexp3_xr_gleason <- find_best_start_3parameter(p = yr_gleason/100, 
                                                    q = xr_gleason, 
                                                    max_shape1 = 0.1, 
                                                    max_shape2 = 0.1, 
                                                    max_scale = 0.1, 
                                                    steps_shape1 = 0.01, 
                                                    steps_shape2 = 0.01, 
                                                    steps_scale = 0.01,
                                                    fitting_function = getstuexp3)

stuexp3_xr_gleason <- getstuexp3(
                        p = yr_gleason/100,
                        q = xr_gleason,
                        start = best_stuexp3_xr_gleason,
                        show.output = TRUE,
                        plot = TRUE,
                        wert1 = 2,
                        wert2 = 6
                      )
stuexp3_xr_gleason

plot(xr_gleason,
     ((xr_gleason > 0 & xr_gleason <= 2 ) * (1 - exp(-stuexp3_xr_gleason[1] * xr_gleason)) + 
                                   (xr_gleason > 2 & xr_gleason <= 6 ) *  
              (1 - exp(-stuexp3_xr_gleason[1] * 2))  + 
                                   (exp(-2 * stuexp3_xr_gleason[2]) - 
                                            exp(-stuexp3_xr_gleason[2] * xr_gleason)) +
                                   (xr_gleason > 6 & xr_gleason <= 65 ) * 
              (1 - exp(-stuexp3_xr_gleason[1] * 2)) + 
                                   (exp(-2 * stuexp3_xr_gleason[2]) - exp(-6 * stuexp3_xr_gleason[2])) + 
                                   (exp(-6 * stuexp3_xr_gleason[3]) - 
                                            exp(-stuexp3_xr_gleason[3] * xr_gleason))),
     type = "l")
```

```{r gleasonb getstuexp3, warning=FALSE, messages = FALSE, error=FALSE}
best_stuexp3_xb_gleason <- find_best_start_3parameter(p = yb_gleason/100, 
                                                    q = xb_gleason, 
                                                    max_shape1 = 0.1, 
                                                    max_shape2 = 0.1, 
                                                    max_scale = 0.1, 
                                                    steps_shape1 = 0.01, 
                                                    steps_shape2 = 0.01, 
                                                    steps_scale = 0.01,
                                                    fitting_function = getstuexp3)

stuexp3_xb_gleason <- getstuexp3(
                        p = yb_gleason/100,
                        q = xb_gleason,
                        start = best_stuexp3_xb_gleason,
                        show.output = TRUE,
                        plot = TRUE,
                        wert1 = 2,
                        wert2 = 6
                      )
stuexp3_xb_gleason

plot(xb_gleason,
     ((xb_gleason > 0 & xb_gleason <= 2 ) * (1 - exp(-stuexp3_xb_gleason[1] * xb_gleason)) + 
                                   (xb_gleason > 2 & xb_gleason <= 6 ) *  
              (1 - exp(-stuexp3_xb_gleason[1] * 2))  + 
                                   (exp(-2 * stuexp3_xb_gleason[2]) - exp(-stuexp3_xb_gleason[2] * 
                                                                                    xb_gleason)) +
                                   (xb_gleason > 6 & xb_gleason <= 65 ) * 
              (1 - exp(-stuexp3_xb_gleason[1] * 2)) + 
                                   (exp(-2 * stuexp3_xb_gleason[2]) - exp(-6 * stuexp3_xb_gleason[2])) + 
                                   (exp(-6 * stuexp3_xb_gleason[3]) - 
                                            exp(-stuexp3_xb_gleason[3] * xb_gleason))),
     type = "l")
```

## 2-Stufige Exponetialverteilung

```{r gleasonr getstuexp2, warning=FALSE, messages = FALSE, error=FALSE}
# 2-Stufige Exponetialverteilung
source("D:/MA_Do_RProgramme/R Funktionen/getstuexp2.R")

best_stuexp2_xr_gleason <- find_best_start_2parameter(p = yr_gleason/100, 
                                                    q = xr_gleason, 
                                                    max_beta = 1, 
                                                    max_eta = 0.5, 
                                                    steps_beta = 0.1, 
                                                    steps_eta = 0.01, 
                                                    fitting_function = getstuexp2)

stuexp2_xr_gleason <- getstuexp2(
                        p = yr_gleason/100,
                        q = xr_gleason,
                        start = best_stuexp2_xr_gleason,
                        show.output = TRUE,
                        plot = TRUE,
                        wert1 = 2
                      )
stuexp2_xr_gleason

plot(xr_gleason,
     ((xr_gleason > 0 & xr_gleason <= 2 ) * (1 - exp(-stuexp2_xr_gleason[1] * xr_gleason)) + 
                                   (xr_gleason > 2 ) *  (1 - exp(-stuexp2_xr_gleason[1] * 2))  + 
                                   (exp(-2 * stuexp2_xr_gleason[2]) - 
                                            exp(-stuexp2_xr_gleason[2] * xr_gleason))),
     type = "l")
```

```{r gleasonb getstuexp2, warning=FALSE, messages = FALSE, error=FALSE}
best_stuexp2_xb_gleason <- find_best_start_2parameter(p = yb_gleason/100, 
                                                    q = xb_gleason, 
                                                    max_beta = 1, 
                                                    max_eta = 0.5, 
                                                    steps_beta = 0.1, 
                                                    steps_eta = 0.01, 
                                                    fitting_function = getstuexp2)


stuexp2_xb_gleason <- getstuexp2(
                        p = yb_gleason/100,
                        q = xb_gleason,
                        start = best_stuexp2_xb_gleason,
                        show.output = TRUE,
                        plot = TRUE,
                        wert1 = 2
                      )
stuexp2_xb_gleason

plot(xb_gleason,
     ((xb_gleason > 0 & xb_gleason <= 2 ) * (1 - exp(-stuexp2_xb_gleason[1] * xb_gleason)) + 
                                   (xb_gleason > 2 ) *  (1 - exp(-stuexp2_xb_gleason[1] * 2))  + 
                                   (exp(-2 * stuexp2_xb_gleason[2]) - 
                                            exp(-stuexp2_xb_gleason[2] * xb_gleason))),
     type = "l")
```

## Mischung aus 2 Exponentialverteilungen

```{r gleasonr getexex, warning=FALSE, messages = FALSE, error=FALSE}
# Mischung aus 2 Exponentialverteilungen
source("D:/MA_Do_RProgramme/R Funktionen/getexex.R")

best_exex_xr_gleason <- find_best_start_3parameter(p = yr_gleason/100, 
                                                 q = xr_gleason, 
                                                 max_shape1 = 0.7, 
                                                 max_shape2 = 0.7, 
                                                 max_scale = 1, 
                                                 steps_shape1 = 0.1, 
                                                 steps_shape2 = 0.1, 
                                                 steps_scale = 0.1,
                                                 fitting_function = getexex)

exex_xr_gleason <- getexex(
                        p = yr_gleason/100,
                        q = xr_gleason,
                        start = best_exex_xr_gleason,
                        show.output = TRUE,
                        plot = TRUE
                      )

exex_xr_gleason

plot(xr_gleason,
     (exp(exex_xr_gleason["mix"]) / ( 1 + exp(exex_xr_gleason["mix"])) *  stats::pexp(q = xr_gleason,
                                                                            rate = exex_xr_gleason["rate1"]) +
                      (1 - exp(exex_xr_gleason["mix"]) / ( 1 + exp(exex_xr_gleason["mix"]))) * 
              stats::pexp(q = xr_gleason,
                          rate = exex_xr_gleason["rate2"])),
     type = "l")
```

```{r gleasonb getexex, warning=FALSE, messages = FALSE, error=FALSE}
best_exex_xb_gleason <- find_best_start_3parameter(p = yb_gleason/100, 
                                                 q = xb_gleason, 
                                                 max_shape1 = 0.7, 
                                                 max_shape2 = 0.7, 
                                                 max_scale = 1, 
                                                 steps_shape1 = 0.1, 
                                                 steps_shape2 = 0.1, 
                                                 steps_scale = 0.1,
                                                 fitting_function = getexex)

exex_xb_gleason <- getexex(
                        p = yb_gleason/100,
                        q = xb_gleason,
                        start = best_exex_xb_gleason,
                        show.output = TRUE,
                        plot = TRUE
                      )

exex_xb_gleason

plot(xb_gleason,
     (exp(exex_xb_gleason["mix"]) / ( 1 + exp(exex_xb_gleason["mix"])) *  stats::pexp(q = xb_gleason,
                                                                            rate = exex_xb_gleason["rate1"]) +
                      (1 - exp(exex_xb_gleason["mix"]) / ( 1 + exp(exex_xb_gleason["mix"]))) * 
              stats::pexp(q = xb_gleason,
                          rate = exex_xb_gleason["rate2"])),
     type = "l")
```


# Ergebnnis


```{r gleason_result, warning=FALSE, messages = FALSE, error=FALSE}
getvalue <- function(p, q, best_start, fitting_function){
  if(identical(as.character(substitute(fitting_function)), "getstuexp2")){
    output <- capture.output({
    result <- getstuexp2(p = p, q = q, start = best_start, show.output = TRUE, 
                         plot = FALSE, wert1 = 2)
    })
  }
  else if(identical(as.character(substitute(fitting_function)), "getstuexp3")){
          output <- capture.output({
            result <- getstuexp3(
                            p = p, q = q, start = best_start, 
                            show.output = TRUE, plot = FALSE, wert1 = 2, wert2 = 6)
          })
  }
  else{
    output <- capture.output({
    result <- fitting_function(p = p, q = q, start = best_start, 
                               show.output = TRUE, plot = FALSE)
    })
  }
  
  # Berechne den Fehler (gleason_r_1$value) für die aktuellen Startparameter
  error <- as.numeric(gsub("\\[1\\]\\s+", "", output[5]))
  
  return(error)
}

best_test <- function(p, q, weibull, weib, weibex, weibex2, expweib, stuexp3, stuexp2,
                      exex, start_weibull, start_weib, start_weibex, start_weibex2,
                      start_expweib, start_stuexp3, start_stuexp2, start_exex,
                      group){
  weibull_val <- getvalue(p, q, start_weibull, getweibullpar)
  weib_val <- getvalue(p, q, start_weib, getweibpar)
  weibex_val <- getvalue(p, q, start_weibex, getweibex)
  weibex2_val <- getvalue(p, q, start_weibex2, get2weibex)
  expweib_val <- getvalue(p, q, start_expweib, getexpweib)
  stuexp3_val <- getvalue(p, q, start_stuexp3, getstuexp3)  
  stuexp2_val <- getvalue(p, q, start_stuexp2, getstuexp2)  
  exex_val <- getvalue(p, q, start_exex, getexex) 
  
  error_distribution_pairs <- list(
    list(weibull_val, "W"),
    list(weib_val, "e.W."),
    list(weibex_val, "M. W&E"),
    list(weibex2_val, "M. e.W&E"),
    list(expweib_val, "e.W o. lambda = 1"),
    list(stuexp3_val, "3 s.E."),
    list(stuexp2_val, "2 s.E."),
    list(exex_val, "M. E&E")
  )
  
  # Suchen Verteilung mit dem kleinsten Fehler
  best_pair <- error_distribution_pairs[[which.min(sapply(
    error_distribution_pairs, function(pair) pair[[1]]))]]
  
  # Drucken Sie die Ergebnisse
  cat("Beste Verteilung:", best_pair[[2]], "\n")
  cat("Bester Fehler:", best_pair[[1]], "\n")
  cat("Gruppe: ", group)
  
  return(c(group, best_pair[[2]],  best_pair[[1]]))
}

best_tavr <- best_test(yb_gleason/100, xb_gleason, gleason_b_1, weibbull_xb_gleason, 
                       weibex_xb_gleason, weibex2_xb_gleason, expweib_xb_gleason, 
                       stuexp3_xb_gleason, stuexp2_xb_gleason, exex_xb_gleason, 
                       best_gleason_b_1, best_weibbull_xb_gleason, 
                       best_weibex_xb_gleason, best_weibex2_xb_gleason, 
                       best_expweib_xb_gleason, best_stuexp3_xb_gleason, 
                       best_stuexp2_xb_gleason, best_exex_xb_gleason, "TAVR")

best_savr <- best_test(yr_gleason/100, xr_gleason, gleason_r_1, weibbull_xr_gleason, 
                       weibex_xr_gleason, weibex2_xr_gleason, expweib_xr_gleason, 
                       stuexp3_xr_gleason, stuexp2_xr_gleason, exex_xr_gleason, 
                       best_gleason_r_1, best_weibbull_xr_gleason, 
                       best_weibex_xr_gleason, best_weibex2_xr_gleason, 
                       best_expweib_xr_gleason, best_stuexp3_xr_gleason, 
                       best_stuexp2_xr_gleason, best_exex_xr_gleason, "SAVR")

tab <- matrix(c("CoreValve", "HiRi", "T", best_tavr[1], best_tavr[2], 
                best_tavr[3], NA, NA, weibex_xb_gleason[1:2], NA, 
                weibex_xb_gleason[3:4], 
                "CoreValve", "HiRi", "T",  best_savr[1], best_savr[2], 
                best_savr[3], NA, NA, weibex_xr_gleason[1:2], NA, 
                weibex_xr_gleason[3:4]), 
              ncol=13, byrow=TRUE)

rownames(tab) <- NULL
colnames(tab) <- c('Studie', 'PG', 'EP', 'GR', 'Verteilung', 'SSE', '$\\alpha$', 
                   '$\\theta$', '$\\lambda_1$', '$\\lambda_2$', '$\\lambda_3$',
                   '$\\vartheta$', '$\\psi$')

results <- as.data.frame(tab)

# Speichern 
write.table(results, "results_gleason.txt", sep = "\t", row.names = FALSE)

# Funktion zur Überprüfung von NA-Werten für Zeichenketten und numerische Werte
is_non_empty <- function(x) {
  return(!is.na(x) & x != "")
}

# Spalten mit mindestens einem nicht-NA-Wert ermitteln
nicht_leere_spalten <- colSums(sapply(results, is_non_empty)) > 0

# Konvertieren Sie die Tabelle in eine Markdown-Tabelle
print(results[, nicht_leere_spalten])
```